【裁判字號】    88,訴,1508
【裁判日期】    891107
【裁判案由】    公共危險等
【裁判全文】
臺灣臺北地方法院刑事判決                        八十八年度訴字第一五○八號
    公  訴  人  臺灣臺北地方法院檢察署檢察官
    被      告  癸○○
    指定辯護人  丙○
右列被告因公共危險等案件，經檢察官提起公訴（八十八年度偵字第一八八二七號）
，及移請併辦審理（臺灣臺北地方法院檢察署八十八年度偵字第二四八○六號含臺灣
臺中地方法院檢察署八十八年度偵字第一五四二四號、第一八六三八號、第一九九三
二號，臺灣臺北地方法院檢察署第二三七七八號含第二○六四一號、第一二一三九號
），丙○判決如左：
    主  文
癸○○連續攜帶兇器竊盜，累犯，處有期徒刑壹年伍月，西瓜刀壹把、玩具手槍壹支
、鋁製棒球棒壹支、鑰匙柒支均沒收；又連續以加害生命、身體之事，恐嚇他人致生
危害於安全，累犯，處有期徒刑參月，西瓜刀壹把沒收；又意圖為自己不法之所有，
而侵占離本人所持有之物，處罰金參仟元，如易服勞役，以參佰元折算壹日；又預備
放火燒燬現供人使用之住宅，累犯，處有期徒刑拾月，打火機壹個沒收。應執行有期
徒刑貳年貳月，西瓜刀壹把、玩具手槍壹支、鋁製棒球棒壹支、鑰匙柒支、打火機壹
個均沒收。
    事  實
一、癸○○前有多次前科紀錄，於民國（下同）八十六年八月間因竊盜案件，經丙○
    於八十六年九月二十五日以八十六年度易字第五二五三號判處有期徒刑四月，嗣
    經台灣高等法院於八十六年十二月三十一日以八十六年度上易字第七八四八號撤
    銷原判決，改判處有期徒刑七月確定，甫於八十七年十一月二十八日執行完畢出
    監（指揮書執畢日期為八十七年十一月二十七日），詎猶不知悔改，因自己所有
    汽車被竊或待修無法使用，欠缺代步工具，竟基於為自己不法所有之概括犯意，
    連續於左列時、地，竊取他人所有自小客車：
（一）於八十八年六月二十七日下午六時許，在臺北縣新店市五峰國中旁之停車場內
      以所有自備之鑰匙二支，竊取被害人寅○○所有車號Ｇ五─七五五七號自小客
      車，得手後據為己有，作為代步工具。嗣於八十八年六月二十八日下午十二時
      二十分許，因駕駛上開汽車違規行駛路肩，經警示意受檢不服取締駕車逃逸，
      為警在國道一號高數公路南下一百六十一公里五百公尺處攔下，始查悉上開竊
      車之事實，並當場扣得癸○○所有供竊取汽車之鑰匙二支。
（二）於八十八年八月九日上午四時三十分許，在台北市○○區○○街三號前，攜帶
      其所有客觀上可供作為兇器使用之西瓜刀一把、玩具手槍一支、棒球棒一支，
      並以所有自備之鑰匙一支竊取丑○○所有車號ＷＵ─一六五五號自小客車一輛
      ，得手後留供己用。同日上午五時許，癸○○駕駛上開竊得之ＷＵ─一六五五
      號自小客車行經臺北縣中和市○○路、中山路口附近道路，因與己○○所駕駛
      搭載汽車所有人子○○之車號ＢＳ─二四二七號自小客車擦撞，渠等三人下車
      就肇事責任理論之間，癸○○因不滿己○○持鋁製鋁棒球棒將該ＷＵ─一六五
      五號自小客車之車窗玻璃砸毀，竟憤而基於傷害之犯意，駕車衝撞己○○，致
      己○○因之受有左小腿及左踝挫傷、瘀血腫痛之傷害（傷害部分未據告訴），
      旋並基於恐嚇危害安全之犯意，亮出置於車內之上開西瓜刀一把，己○○見狀
      ，惟恐生命、身體真遭不測，趕忙翻牆逃離現場，致生危害於生命、身體之安
      全；斯時，適子○○之友人丁○○騎乘機車經過，見情況有異，乃幫忙駕駛車
      輛離去，癸○○仍未肯甘休，駕車在後追趕、追撞子○○所有上開ＢＳ─二四
      二七號自小客車（毀損部分未經告訴），並將該車堵在臺北縣中和市○○路、
      新生街口，子○○、丁○○只得下車，詎癸○○復基於同上恐嚇危害安全之概
      括犯意，再度亮出上開西瓜刀，並口出惡言，使子○○、丁○○二人心生畏懼
      ，致生危害於身命、身體之安全，無從顧及汽車，即迅速奔離現場。癸○○見
      狀，竟臨時起意，另基於為自己不法所有之意圖，將該輛離子○○持有之自小
      客車侵占入己，充作代步工具，先前竊得之車號ＷＵ─一六五五號車輛，則棄
      置在路旁（已經汽車所有人丑○○領回）。
（三）嗣八十八年八月十日上午八時許，癸○○又承前竊盜之概括犯意，以所有與竊
      取車號ＷＵ─一六五五號之同一支鑰匙，在台北市○○區○○街七巷十二弄七
      號前，竊取乙○○所有車號ＧＺ─四二三六號自小客車得逞，先前侵占入己之
      子○○所有車號ＢＳ－二四二七號自小客車則棄置路旁（已經子○○領回）。
（四）八十八年八月十二日上午八時許，癸○○因遭不明人士追趕，將上開竊得車號
      ＧＺ─四二三六號之自小客車停放在臺北縣新店市○○路六巷巷口後，隨即手
      持上開西瓜刀、鋁製棒球棒、玩具手槍各一支（尚無恐嚇危害安全之犯行），
      攀上屬於集合式住宅大樓之台北縣新店市○○路四十巷二十五號四樓頂樓加蓋
      處之非密閉空間，為宣洩心中憤怒之氣，竟基於預備放火燒燬現供人使用住宅
      之犯意，將置於台北縣新店市○○路四十巷二十五號四樓頂樓加蓋處之瓦斯筒
      開關打開，並以所有之打火機一個（未扣案）將含在口中之香煙點燃（尚未持
      香煙靠近瓦斯氣體出口），其後見臺北縣警察局新店分局江陵派出所員警及消
      防隊員陸續趕至現場，對其採取強制手段，癸○○乃沿著頂樓屋頂奔跑，逃至
      十九號因該處並無頂樓加蓋，乃跳入四樓鄭金海住處（侵入住宅部分未據告訴
      ），復接續其前開預備放火之同一犯意，將置於陽台之瓦斯筒開關打開，造成
      瓦斯氣體外洩，並持上開打火機作勢接近瓦斯氣體出口（尚未點燃），預備在
      現供人使用之住宅放火，惟因趕至一旁之員警作態攻擊，始放棄放火念頭，自
      窗口躍下，為警及消防隊員追至中興路附近，將其逮捕，並循線找到上開乙○○所有車號ＧＺ─四二三六自小客車（已經乙○○領回）。
（四）癸○○多次竊取他人汽車，為警查獲後，均無動於衷，復於八十八年九月三日
      下午四時許，在桃園縣龜山鄉○○路○段四一○巷附近，以所有鑰匙三支，竊
      取戊○○所有ＫＥ─五○三七號自小客車及車上零錢約八十元。得手後，汽車
      將之留供作為代步之用，零錢則花用殆盡。嗣於八十八年九月六日凌晨二時五
      十分許，在臺北市○○○路○段一○一巷口前，為警實施路檢查獲所駕駛之汽
      車係屬戊○○失竊之贓車，始得悉該情，並當場扣得癸○○所有供竊車所用之
      鑰匙三支。
（五）於八十九年六月十三日，在臺北縣新店市○○路北新游泳池附近，以所有汽車
      鑰匙一支，竊取甲○○所有，得手後留供己用，並將之停放在臺北縣永和市○○○路○段堤防旁，以備不時之需，嗣同日下午三時許，癸○○先騎乘車號Ａ
      ＳＯ─二八二號機車至該址，將機車停放妥當後，即駕駛該輛竊得之自小客車
      他去，因形跡詭異，引起一旁天琴工地施工之工人辛○○、庚○○疑心，而在
      該址守候，至同日下午五時三十分許，見癸○○駕駛該車號ＧＳ─八五三○號
      自小客車重回現場，而上前瞭解，因癸○○辯稱該汽車係朋友所有，卻提不出
      汽車行車執照，經辛○○報警前來處理，始得悉上情。
二、案經臺北縣警察局新店分局報請臺灣臺北地方法院檢察署檢察官偵查起訴，及臺
    北縣警察局永和分局、臺北市政府警察局大安分局報請臺灣臺北地方法院檢察署
    檢察官、內政部警政署國道公路警察局第三警察隊報請臺灣臺中地方法院檢察署
    呈請臺灣高等法院檢察署令轉臺灣臺北地方法院檢察署檢察官移請併案審理。
    理  由
一、訊據被告癸○○對於右揭時、地，先後多次以所有扣案之汽車鑰匙竊取車號Ｇ五
    ─七五五七號、ＷＵ─一六五五號（竊車時攜帶所有經扣案之西瓜刀一把、玩具
    手槍一支、棒球棒一支）、ＧＺ─四二三六號、ＫＥ─五○三七號自小客車（含
    ＫＥ─五○三七號自小客車上約八十元之零錢），及因駕駛車號ＷＵ─一六五五
    號自小客車與子○○所有上開汽車發生擦撞，不滿車窗玻璃遭砸毀，乃亮出西瓜
    刀，並追撞子○○汽車，嗣子○○因畏懼因其西瓜刀而棄車逃跑，其乃將車號Ｂ
    Ｓ─二四二七號自小客車侵占入己，另於八十八年八月十二日上午八時許，因遭
    不明人士追趕，乃侵入鄭金海等人居住之上開集合式住宅大樓頂樓，漏逸瓦斯氣
    體，準備以香煙、打火機點燃瓦斯，惟經警員及消防隊員及時趕到制止之事實，
    迭於偵查及丙○調查審理時坦承不諱，惟矢口否認有竊取車號ＧＳ─八五三○號
    自小客車，或亮出西瓜刀恐嚇丁○○之犯行，辯稱：伊當天至天琴工地純係為尿
    尿，並未竊取車號ＧＳ─八五三○號自小客車，又子○○在臺北縣中和市○○路
    、新生街口棄車逃離現場時，伊祇看見子○○一人而已，並沒有丁○○形跡云云
    。
二、經查：
（一）右揭被告於因與己○○衝突，而駕車追撞，亮西瓜刀恐嚇己○○等人之時，均
      神智清楚，之前亦未曾飲酒或吸食毒品一節，業據被告於丙○調查中供稱：「
      （問：當時有無吸毒？有無喝酒？）都沒有。（問：精神狀態如何？）不錯。
      （問：當時你唸唸有詞，其內容？）他（指己○○）罵三字經，我也罵三字經
      」等語在卷（見丙○八十八年十一月十一日訊問筆錄）。又被告於警訊中雖供
      承：其於八十八年八月十二日上午七時許，在臺北縣新店市○○路四十巷二十
      五號五樓頂樓施用安非他命，然查證人即臺北縣警察局新店分局壬○○於丙○
      調查時所證：「他把打火機拿在手上，當時到現場有先勸他，他一看我們靠近
      ，就將接了瓦斯的水管靠近打火機，他口中含了一根未點燃的煙，我們越勸他
      ，他就越故意」一情（見丙○八十八年十一月四日訊問筆錄），及被告所稱證
      人壬○○所證情節均為事實（見丙○八十八年十一月十一日訊問筆錄），顯見
      被告對於當時如何開啟瓦斯、侵入鄭金海住宅之情事，均知之甚稔，其於行為
      時有完全健全之自由意思及辨別是非能力，應堪認定，合先說明。
（二）右揭事實（一）、（二）、（三）、（四）之竊盜及侵占汽車犯行，除被告自
      承在卷外，另有被害人寅○○之警訊證詞、贓物認領保管收據（見臺灣臺中地
      方法院檢察署八十八年度偵字第一五四二四號偵查卷第二十七頁、第二十八頁
      ）、被害人戊○○警訊筆錄、贓物認領保管單、車輛竊盜車牌失竊資料個別查
      詢報表、丙○訊問筆錄（見臺灣臺北地方法院檢察署八十八年度偵字第二○六
      四一號偵查卷第八、九、十七頁、丙○八十九年一月十三日訊問筆錄）、被害
      人乙○○警訊筆錄、臺北縣警察局贓物認領保管單、被害人子○○警訊筆錄、
      丙○訊問筆錄、臺北縣警察局贓物認領保管單、丙○訊問筆錄、車輛竊盜車牌
      失竊資料個別查詢報表（見臺灣臺北地方法院檢察署八十八年度偵字第一八八
      二七號偵查卷第十三、十四、二十二、二十三、二十九、三十頁、丙○八十八
      年十一月四日、八十八年十一月三十日訊問筆錄）等附卷足憑，且有扣案被告
      所有供竊車所用之鑰匙六支可資佐證，被告此部分出於任意性之自白，核與事
      實相符，足堪採為證據。
（三）右揭被告駕駛上開車號ＷＵ─一六五五號自小客車，行經臺北縣中和市○○路
      、中山路口附近，因與車號ＢＳ─二四二七號自小客車擦撞，又不滿ＷＵ─一
      六五五號自小客車車窗玻璃為己○○砸毀，乃亮出置於車內之扣案西瓜刀一把
      ，己○○見狀，為免遭受不測，隨即翻牆離去，其後被告更駕駛ＷＵ─一六五
      五號自小客車追撞ＢＳ─二四二七號自小客車，並再度亮出西瓜刀，致丁○○
      、子○○心生畏懼，旋即棄車逃離現場，而將該ＢＳ─二四二七號自小客車占
      為己用之事實，復據證人己○○、子○○、丁○○分別於丙○調查時結證在卷
      （見丙○八十八年十一月三十日、八十八年十二月二十一日訊問筆錄）。以證
      人子○○、丁○○經丙○隔離訊問下，不僅二人對於被告駕車追撞地點及經過
      情節均得勾稽相符，且丁○○對於被告當時所駕駛汽車之顏色、車型，又能明
      確指證無誤以觀，衡情應非子虛。被告於丙○審理時辯稱丁○○不在現場云云
      一節，殊無足採。此外，並有臺北縣警察局贓物認領保管單、長宏中醫醫院八
      十八年九月八日出具之診斷證明書、祥安醫院八十八年九月八日出具之診斷證
      明書各一紙（見臺灣臺北地方法院檢察署八十八年度偵字第一八八二七號偵查
      卷第二十三、五十六、五十七頁）在卷可稽。被告此部分犯行，亦堪認定。
（四）又被告侵入住宅，開啟瓦斯預備放火之犯行，復經證人鄭金海及即現場處理員
      警壬○○奔爺於警訊、偵查及丙○調查時證述無訛（見臺灣臺北地方法院檢察
      署八十八年度偵字第一八八二七號偵查卷第十五、六十三頁、丙○八十八年十
      一月四日訊問筆錄）。被告此部分出於任意性之自白，經核與卷附證據資料亦
      相符合，足堪採為證據。
（五）至被告雖矢口否認右揭事實（五）竊車之犯行，然此部分竊車經過之具體情節
      ，已經證人即現場目擊者辛○○、庚○○分別於警訊中證述綦詳（見臺灣臺北
      地方法院檢察署八十九年度偵字第一二一三九號偵查卷第六頁至第第九頁）。
      經丙○訊以何以確認被告即是竊取車號ＧＳ─八五三○號自小客車之人，復經
      證人辛○○於丙○調查中結證：「（問：如何判斷被查獲之人為偷車之被告？
      ）案發前一天我工作的工地有人反應有二部汽車失竊，因其中一部是我同事的
      大哥的，所以案發當天我就特別留意，約上午十點多有一部天王星的汽車防盜
      器一直響，我看見一個男子從駕駛座開門出來，騎乘停放在車子後面的機車慌
      張的離開，並不時回頭看有無他人追來，當時他沒有戴安全帽，所以我看得很
      清楚，約下午四點左右，他騎乘機車回到工地，先把轎車車門打開發動車子，
      再回頭把他機車上大鎖，我就找我同事庚○○及另一同事下去等被告看他何時
      將汽車開回來，約五點半左右，他果然將汽車開回來，我們三人就上前問他車
      子是否他所有？他回答說是他朋友的，且當時從口袋掏出約五、六萬元說我（
      指被告）身上這麼多錢，那有可能偷車」等語（見丙○八十九年九月二十八日
      訊問筆錄），與證人庚○○於丙○調查時證述：「（問：當初在現場工地見到
      被告情形如何？）‧‧‧（八十九年六月十五日）下午看到被告又騎一部機車
      停在工地旁堤防上，開走一部車子，約下午五點四十分左右，我和工地的人看
      到被告又開車子回來，工地的人就把他圍起來（五）此外，並有被告所有竊取
      車號ＷＵ─一六五五號自小客車時隨身攜帶之西瓜刀質問他是否偷車，他說不
      是，我們就報警處理，我確定開車回來的人是這告，、鋁製棒球棒、玩具手槍
      各一支扣案可考，被告上開犯嫌均堪認定，應予依法因為我從下午四點多後，
      就全程在現場守候，被告絕對是從現場車內出來的」等語之情節互核一致（見
      丙○八十九年九月五日訊問筆錄）。以證人辛○○、庚○○全程緊盯守候之情
      形，及描述如此具體深刻而言，渠等與被告又無素怨，並無誣陷之動機，又渠
      等因覺被告形跡可疑，始全程在工地現場守候，並親眼目睹被告自上開甲○○
      失竊之汽車出來，輔以證人甲○○於警訊中所指汽車失竊之時間、地點，自堪
      認定所證述情節自堪採信。此外，上開車號ＧＳ─三、八五三○號自小客車，
      乃被害人甲○○於八十九年六月十三日，在臺北縣新店市○○路北新游泳池附
      近失竊一節，復經證人甲○○於警訊（同上偵查卷第四頁）及丙○調查時證述
      屬實（見丙○八十九年九月二十八日訊問筆錄）。此外，並有贓物認領保管單
      一紙附卷（同上偵查卷第十一頁）及鑰匙一支扣案足憑。此部分竊盜犯行已臻
      明確，被告所辯無非臨訟卸責之詞，不足採信。
三、
（一）按刑法第三百二十一條第一項第三款之攜帶兇器竊盜罪，係以行為人攜帶兇器
      竊盜為其加重條件，此所謂兇器，其種類並無限制，凡客觀上足對人之生命、
      身體、安全構成威脅，具有危險性之兇器均屬之，且祇須行竊時攜帶此種具有
      危險性之兇器為已足，並不以攜帶之初有行兇之意圖為必要。最高法院七十九
      年度台上字第五二五三號裁判要旨足參。查本件被告於竊盜時所攜帶之西瓜刀
      一把、玩具手槍一支、鋁製棒球棒一支，其質地均甚為堅硬，西瓜刀更是鋒利
      無比，如用以施暴、脅迫、抵抗，依一般社會觀念，皆足使人之生命、身體、
      安全受有危害，自堪認為兇器。是核被告癸○○上開先後竊取汽車（含車內零
      錢）之所為，係犯刑法第三百二十一條第一項第三款攜帶兇器竊盜罪、第三百
      二十條第一項普通竊盜罪。被告先後多次竊盜所為，觸犯攜帶兇器竊盜罪及普
      通竊盜罪，均時間緊接，手段同一，顯係基於概括犯意反覆為之，應依連續犯
      之規定，論以一攜帶兇器竊盜罪（最高法院六十七年度第六次暨第七次刑庭庭
      推總會決議意旨參照），並依法加重其刑。公訴人漏未斟酌被告攜帶兇器竊盜
      之事實，而認被告僅犯普通竊盜罪，尚有未洽，惟其社會基本事實同一，丙○
      自應逕予變更起訴法條。
（二）被告侵占子○○所有上開汽車之所為，係犯刑法第三百三十七條侵占離本人所
      有物罪。至被告亮出西瓜刀，先後致己○○、子○○、丁○○心生畏懼之所為
      ，則均犯刑法第三百零五條恐嚇危害安全罪。先後二次恐嚇危害安全犯行，其
      時間緊接，手段同一，顯係基於概括犯意反覆為之，應依連續犯規定，論以一
      罪，加重其刑，並依法遞加之。
（三）被告打開瓦斯，雖已點燃口中之香煙或取出打火機，然均尚未點火引燃瓦斯氣
      體，以該處並非密閉空間而言，並無發生爆炸、大火之急迫危險，尚難認已達
      放火之著手程度，理論上僅能以刑法第一百七十三條第四項、第一項之預備放
      火燒燬現供人使用之住宅罪處斷。公訴人認被告已著手於放火行為而未遂，容
      有未合，惟其社會基本事實同一，丙○自應予審理，並變更其起訴法條。另按
      「連續犯之成立，除主觀上須基於一個概括之犯意外，客觀上須先後數行為，
      逐次實施而具連續性，侵害數個同性質之法益，其每一前行為與次行為，依一
      般社會健全觀念，在時間差距上，可以分開，在刑法評價上，各具獨立性，每
      次行為皆可獨立成罪，構成同一之罪名，始足當之；如數行為於同時同地或密
      切接近之時地實施，侵害同一之法益，各行為之獨立性極為薄弱，依一般社會
      健全觀念，在時間差距上，難以強行分開，在刑法評價上，以視為數個舉動之
      接續施行，合為包括之一行為予以評價，較為合理，則屬接續犯，而為包括之
      一罪」（最高法院八十六年度台上字第三二九五號判例意旨參照）。依本件證
      人即臺北縣警察局新店分局江陵派出所員警壬○○於丙○調查時到庭所證稱：
      被告先至新店市○○路四十巷二十五號四樓頂樓加蓋處打開瓦斯，因消防人員
      制止，迅即沿著頂樓屋頂奔跑，至十九號因無加蓋，乃跳到四樓鄭金海住處之
      情節，足見現場係頂樓相連相通之集合式住宅，被告開啟瓦斯之地點，既係在
      同一集合式住宅，其時間、地點甚為密接，所侵害又屬同一之社會法益，前後
      二行為之獨立性甚為薄弱，依一般社會之健全觀念，在時間差距上，難以強行
      分開，在刑法評價上，以視為數個舉動之接續施行，較為合理，自應評價為一
      個預備放火犯意之接續二次行為，屬包括一罪之接續犯，公訴人認被告所為應
      論以連續犯，強行割裂為二個獨立個別之犯罪構成要件行為，容有未洽。被告
  所犯上述攜帶兇器竊盜、侵占離本人所有物、恐嚇危害安全、預備放火燒燬現
      供人使用之住宅四罪間，犯意各別，罪名互異，應予分論併罰。
四、被告前於八十六年九月間，因竊盜案件經丙○於八十六年九月二十五日以八十六
    年度易字第五二五三號判處有期徒刑四月，嗣經台灣高等法院於八十六年十二月
    三十一日以八十六年度上易字第七八四八號撤銷原判決，改判處有期徒刑七月確
    定，甫於八十七年十一月二十八日執行完畢出監（指揮書執畢日期為八十七年十
    一月二十七日），其於五年內再犯本件有期徒刑以上之罪（攜帶兇器竊盜罪、恐
    嚇危害安全罪、預備放火燒燬現供人使用住宅罪），為累犯，應依刑法第四十七
    條規定加重其刑，並依法遞加之。爰審酌被告前有多次前案紀錄，素行不佳，及
    其犯罪動機、目的、手段、品行、智識程度、所生之危害、犯後態度等一切情狀
    ，分別量處如主文所示之刑，罰金部分諭知易服勞役之折算標準，有期徒刑部分
    並定其應執行之刑，以示懲儆。扣案之鑰匙七支、西瓜刀一把、鋁製棒球棒一支
    、玩具手槍一支，均為被告所有供竊盜、恐嚇犯罪所用之物，爰依刑法第三十八
    條第一項第二款規定宣告沒收。另打火機一個，為被告所有預備供犯罪所用之物
    ，業據被告供承在卷，雖未扣案，然不能證明現已滅失，爰併依刑法第三十八條
    第一項第二款規定沒收。
五、臺灣臺北地方法院檢察署檢察官移請丙○併辦審理之普通竊盜犯行（臺灣臺北地
    方法院檢察署八十八年度偵字第二四八○六號含臺灣臺中地方法院檢察署八十八
    年度偵字第一五四二四號、第一八六三八號、第一九九三二號，臺灣臺北地方法
    院檢察署第二三七七八號含第二○六四一號、第一二一三九號），與前揭起訴經
    丙○論罪科刑之攜帶兇器竊盜犯行間，如前所述，有連續犯之裁判上一罪關係，
    丙○就併辦部分自應併予審理，附此敘明。
據上論斷，應依刑事訴訟法第二百九十九條第一項前段、第三百條，刑法第五十六條
、第三百二十一條第一項第三款、第三百零五條、第三百三十七條、第一百七十三條
第四項、第一項、第四十七條、第四十二條第二項、第五十一條第五款、第三十八條
第一項第二款，罰金罰鍰提高標準條例第一條前段、第二條判決如主文。
本案經檢察官王怡菁到庭執行職務
中    華    民    國      八十九      年      十一      月      七      日
                                      臺灣臺北地方法院刑事第六庭
                                          法  官  吳  秋  宏
右正本證明與原本無異。
如不服本判決，應於判決送達後十日內向丙○提出上訴狀 (應附繕本) ，上訴於
臺灣高等法院。
                                          書記官    林碧華
中      華      民      國      八十九      年    十一    月  十    日
附錄本案論罪科刑法條全文：
刑法第三百二十一條第一項第三款
刑法第三百零五條
刑法第三百三十七條
刑法第一百七十三條第四項、第一項


司法院資訊處製作；財團法人民間司法改革基金會備份。
